臺灣臺南地方法院刑事判決
111年度簡上字第14號
上  訴  人
即  被  告  張冠群



上列上訴人即被告因竊盜案件，不服本院中華民國110年9月22日
110年度簡字第2128號第一審刑事簡易判決（聲請簡易判決處刑
書案號：110年度偵字第16482號），提起上訴，本院管轄之第二
審合議庭判決如下：
    主  文
上訴駁回。
    犯罪事實及理由
一、按「上訴得對於判決之一部為之。對於判決之一部上訴者，
    其有關係之部分，視為亦已上訴。但有關係之部分為無罪、
    免訴或不受理者，不在此限。上訴得明示僅就判決之刑、沒
    收或保安處分一部為之。」刑事訴訟法第348條定有明文。
　　又依刑事訴訟法第455條之1第3項規定，對於簡易判決之上
    訴，準用同法第3編第1章及第2章除第361條外之規定。原審
    判決後，檢察官並未提起上訴，被告明示僅就原判決量刑部
    分提起上訴（本院卷第89頁、第121頁），是本件審判範圍
    僅就原判決犯罪事實之量刑妥適與否進行審理。關於犯罪事
    實、證據及法令之適用，均引用本院第一審簡易判決書之記
    載（如附件）。
二、上訴人即被告（以下簡稱被告）上訴意旨略以：原審量刑過
    重，請求從輕量刑等語。
三、按量刑之輕重，係事實審法院得依職權自由裁量之事項，茍
    已斟酌刑法第57條各款所列情狀而未逾越法定刑度，則不得
    遽指為違法；又刑罰之量定屬法院自由裁量之職權行使，但
    仍應審酌刑法第57條所列各款事由及一切情狀，為酌量輕重
    之標準，並非漫無限制，在同一犯罪事實與情節，如別無其
    他加重或減輕之原因，下級法院量定之刑，亦無過重或失輕
    之不當情形，則上級法院對於下級法院之職權行使，原則上
    應予尊重（最高法院72年度台上字第6696號判例、85年度台
    上字第2446號判決意旨可資參照）。
　　    本件原審審酌被告前因竊盜案件，經本院以109年度簡
　　字第2142號簡易判決判處應執行有期徒刑3月確定，於109年
　　10月27日易科罰金執行完畢，有臺灣高等法院被告前案紀錄
　　表1份在卷可按，其於5年之內故意再犯本件有期徒刑上之罪
　　，為累犯。被告前既因竊盜案件，經法院判處徒刑，並已執
　　行完畢，其理應產生警惕作用因此自我控管，不再觸犯有期
　　徒刑以上之罪。然被告卻於有期徒刑執行完畢後5年內，故
　　意再犯本件相同類型之竊盜罪，足見被告有其特別惡性，且
　　前罪之徒刑毫無成效，其對於刑罰之反應力顯然薄弱，又本
　　件並無適用刑法第59條規定減輕之餘地，亦無加重最低法定
　　刑有罪刑不相當之情形，故認有必要依刑法第47條第1 項之
　　規定加重其刑（本件判決日期在最高法院111年4月27日111
　　年度台上大字第5660號裁定之前）；並審酌被告前有多次竊
    盜前科之素行、正值青年，不思以正當途徑謀取所需，竟為
    貪圖不法利益，恣意竊取他人財物，侵害他人財產法益，且
    迄今未賠償被害人等所受損害。惟念被告犯後坦承犯行，態
    度尚可，兼衡被告之犯罪手段與情節，所竊財物之價值，及
    其於警詢時自陳高中畢業之教育程度、勉持之經濟狀況等一
    切情狀，量處拘役55日，並諭知易科罰金折算標準。經核被
    告所犯竊盜罪之法定刑為5年以下有期徒刑、拘役或50萬元
    以下罰金，是原審量刑已屬輕度刑；而被告有多次竊盜前科
    犯行（成立累犯部分不重複評價），復符合累犯加重其刑之
    要件。本件原審量處被告拘役55日，核其量處之刑度並無違
    法或顯然過重，亦無何科刑與罪責不相當之瑕疵可指。被告
    上開上訴意旨指摘原判決量刑不當，請求從輕量刑，其上訴
    為無理由，應予駁回。
據上論斷，應依刑事訴訟法第455條之1第1項、第3項、第364條
、第368條、第373條，判決如主文。
本案經檢察官紀芊宇聲請簡易判決處刑；檢察官吳惠娟到庭執行
職務。
中　　華　　民　　國　　111 　年　　8 　　月　　4 　　日
                  刑事第一庭  審判長法  官   梁淑美
　　　　　　　　　 
                                    法  官   陳品謙
　　　　　　　　　　　　　　　　　　
                                    法  官   鄭文祺
以上正本證明與原本無異。
不得上訴。
　　　　　　　　　　　　　　　　　　書記官   黃政偉　　
中　　華　　民　　國　　111 　年　　8 　　月　　5 　　日
　　　　　　
臺灣臺南地方檢察署檢察官聲請簡易判決處刑書
                                    110年度偵字第16482號
　　被　　　告　張冠群　男　21歲（民國00年0月00日生）
　　　　　　　　　　　　住○○市○區○○000號
　　　　　　　　　　　　居臺南市○○區○○○村0號
　　　　　　　　　　　　國民身分證統一編號：Z000000000號
上列被告因竊盜案件，業經偵查終結，認為宜以簡易判決處刑，
茲將犯罪事實及證據並所犯法條分敘如下：
　　　　犯罪事實
一、張冠群意圖為自己不法之所有，基於竊盜之犯意，於民國110
    年3月29日2時35分許，在臺南市○○區○○街00號全家超商永仁
    店，趁店員不注意之際，徒手竊取置放在貨架上之遊戲光碟4
    片【價值新臺幣(下同)196元】，將之藏放在褲襠，未結帳
    ，得手後離去。嗣店員清點貨品發現並調閱監視錄影畫面，報
    警處理，始循線查悉上情。
二、案經鄧文維訴由臺南市政府警察局永康分局報告偵辦。
　　　　證據並所犯法條
一、上揭犯罪事實，業據被告張冠群於警詢、偵訊中供承不諱，
    核與告訴人鄧文維於警詢中陳述之情節相符，並有路口監視
    器光碟暨畫面翻拍照片、監視器錄影光碟暨畫面翻拍照片、
    現場照片各1份在卷可證，足認被告之自白與事實相符，被
    告犯嫌洵堪認定。
二、核被告所為，係犯刑法第320條第1項之竊盜罪嫌。至未扣案
    之遊戲光碟4片，請依刑法第38條之1第1項前段規定，宣告
    沒收之，如全部或一部不能沒收或不宜執行沒收時，請依同條
    第3項規定，追徵其價額。
三、依刑事訴訟法第451條第1項聲請逕以簡易判決處刑。
中　　華　　民　　國　 110　　年　　8 　　月　　18　　日
                              檢  察  官  紀  芊  宇 
本件證明與原本無異　
中　　華　　民　　國　 110　　年　　8 　　月　　27　　日
                              書  記  官  吳  慧  雯  
附記事項：
本件係依刑事訴訟法簡易程序辦理，法院簡易庭得不傳喚被告、
輔佐人、告訴人、告發人等出庭即以簡易判決處刑；被告、被害
人、告訴人等對告訴乃論案件如已達成民事和解而要撤回告訴或
對非告訴乃論案件認有受傳喚到庭陳述意見之必要時，請即另以
書狀向簡易法庭陳述或請求傳訊。 
所犯法條：
中華民國刑法第320條
意圖為自己或第三人不法之所有，而竊取他人之動產者，為竊盜
罪，處 5 年以下有期徒刑、拘役或 50 萬元以下罰金。
意圖為自己或第三人不法之利益，而竊佔他人之不動產者，依前
項之規定處斷。
前二項之未遂犯罰之。